# 请教陈版：政府招商引资条件下，租赁厂房同时涉及租赁激励与政府补助的会计处理

提问人：cheney1994 时间：2021-07-04 13:28:00
案例如下：政府为招商引资，引入了A企业，并为其提供土地并建造厂房，累计投资 4 亿，投资方式采取先租后够方式，租期 10 年，厂房及建筑物投入使用后，前五年免收租金，第 5 年开始每年租金 600 万，且第 6 年开始回购，每年回购比例20%，A企业如约回购，则当年度已回购部分的比例无需缴纳租金。
对于前五年免租期的处理，是否能适用政府补助+租赁激励结合的方式处理，如可以，具体要怎么进行会计处理？
对于后五年的租金减免能否按照租赁激励处理：初始计量时先不从租赁付款额中扣除该部分激励，待实际发生时计入当期损益？谢谢大家！急求答案！！！

回答人：chenyiwei
此处的“租”和“售”是一个整体，不应分开考虑，也不应单独就其中的某一事项单独确认政府补助。
对主帖案例，有两种处理方法可选择：
1 、净额法，直接按合同约定的后续各年应支付金额（租金、回购款）按适当的利率（适用于本企业的增量借款利率）折现，按折现值确认为固定资产原值，并据此在后续各年度计提折旧和确认利息支出。
2 、总额法，该资产的初始计量金额为交付使用之日的公允价值，与上述 1 中的折现值之间的差额作为递延收益，在资产折旧年限内摊销该项递延收益，列入各该年度的其他收益。
该事项一般不单独确认其中的租赁成分，因为并不存在一项资产使用权由政府方转移到本企业的变化过程。